【裁判字號】    99,訴,1389
【裁判日期】    991115
【裁判案由】    違反毒品危害防制條例
【裁判全文】
臺灣彰化地方法院刑事判決              99年度訴字第1389號
公  訴  人  臺灣彰化地方法院檢察署檢察官
被      告  甲○○
上列被告因違反毒品危害防制條例案件，經檢察官提起公訴（99
年度毒偵字第1865號），本院改依簡式審判程序審理，判決如下
：
    主  文
甲○○施用第一級毒品，累犯，處有期徒刑玖月。
    事  實
一、甲○○前因犯連續竊盜罪，經本院以民國95年度簡字第242
    號判決，判處有期徒刑4月確定；又因犯恐嚇取財罪，經本
    院以95年度彰簡字第367號判決，判處有期徒刑6月確定。其
    後上開二罪經裁定合併應執行有期徒刑9月確定，入獄執行
    後，於96年4月8日執行完畢。又因施用毒品案件，經施以觀
    察、勒戒後，被評定為有繼續施用毒品之傾向，經令入戒治
    處所施以強制戒治後，於98年5月14日執行完畢釋放。詎仍
    不知悔改，復於上開強制戒治執行完畢釋放後5年內，基於
    施用第一級毒品海洛因之犯意，於99年8月10日晚上10時許
    ，在彰化縣彰化市石牌里之山上，將毒品海洛因加水後，以
    針筒注射之方式，施用第一級毒品海洛因1次（該注射針筒
    已經甲○○燒燬而滅失）。嗣因其為列管毒品人口，經警通
    知採集尿液，其於99年8月13日下午6時許到場接受採集尿液
    ，送驗後，檢驗結果呈現可待因及嗎啡之陽性反應。
二、案經彰化縣警察局彰化分局報請臺灣彰化地方法院檢察署檢
    察官偵查起訴。
    理  由
壹、程序部分：
    被告甲○○所犯之本案犯罪，係死刑、無期徒刑、最輕本刑
    為3年以上有期徒刑以外之罪。其於準備程序就上開被訴事
    實為有罪之陳述，經受命法官告知簡式審判程序之旨，並聽
    取其與公訴人之意見後，本院認無不得或不宜改依簡式審判
    程序進行之情事。爰依刑事訴訟法第273條之1第1項、第284
    條之1規定，裁定由受命法官獨任進行簡式審判程序，先予
    敘明。
貳、實體部分：
一、訊據被告對於上開事實坦承不諱；且警方於99年8月13日下
    午6時許，對其所採集之尿液，經送檢驗後，結果呈現可待
    因及嗎啡之陽性反應，有彰化縣警察局彰化分局委託檢驗尿
    液代號與真實姓名對照表，及詮昕科技股份有限公司99年9
    月3日報告編號00000000號濫用藥物尿液檢驗報告各1紙在卷
    可憑。足認被告之自白與事實相符，可以採信。本案事證明
    確，被告上開施用第一級毒品之犯行，堪以認定。
二、查被告前因施用毒品案件，經執行觀察、勒戒後，被評定為
    有施用毒品之傾向，復經令入戒治處所施以強制戒治後，於
    98年5月14日執行完畢釋放一節，有臺灣高等法院被告前案
    紀錄表1份在卷可參。其於該強制戒治執行完畢釋放後5年內
    ，再為本案施用第一級毒品之犯行，所為合於毒品危害防制
    條例第23條第2項所定之追訴要件，應依法論科。
三、按海洛因為毒品危害防制條例第2條第2項第1款所明定之第
    一級毒品，不得非法持有、施用。核被告所為，係犯毒品危
    害防制條例第10條第1項之施用第一級毒品罪；其為施用第
    一級毒品而持有海洛因之低度行為，已為其施用之高度行為
    吸收，不另論罪。又被告前因犯連續竊盜罪，經本院以95年
    度簡字第242號判決，判處有期徒刑4月確定；又因犯恐嚇取
    財罪，經本院以95年度彰簡字第367號判決，判處有期徒刑6
    月確定。其後上開二罪經裁定合併應執行有期徒刑9月確定
    ，入獄執行後，於96年4月8日執行完畢一節，有前揭臺灣高
    等法院被告前案紀錄表在卷可按。被告於上開徒刑執行完畢
    後，5年以內故意再犯本案有期徒刑以上之罪，為累犯，應
    依刑法第47條第1項規定，加重其刑。
四、刑事法所處罰之施用毒品行為，係屬藥物濫用、物質依賴，
    自殘性明顯，侵害性卻隱晦之犯罪。基於施用毒品犯罪此一
    特性，對毒品危害防制條例第10條第1、2項所定施用第一、
    二級毒品罪之刑罰，自不應與一般犯罪之刑罰等量齊觀。因
    此，對於施用毒品之犯罪行為人，刑罰之目的，應側重在幫
    助其遠離毒品及戒除毒癮，俾其重返社會正常生活，故對其
    施以相當期間之徒刑，藉以隔離毒品、戒除依賴即可，過度
    監禁之結果，徒然虛擲其生命，並有浪費國家稅收之虞。爰
    審酌被告除上述累犯前科外，另有施用第一級毒品等之犯罪
    前科，有前揭臺灣高等法院被告前案紀錄表在卷可按，素行
    不佳；其曾因施用毒品案件，經執行觀察、勒戒、強制戒治
    及判處徒刑後，卻又再犯，顯見其未能悔改並記取教訓；惟
    念及施用毒品犯罪之本質，為戕害自我身心健康之行為，尚
    未嚴重破壞社會秩序或侵害他人權益，以及被告於犯後坦承
    犯行，犯後態度良好，暨斟酌其犯罪之動機、目的、手段及
    國小畢業之智識程度等一切情狀，乃核情量處如主文所示之
    刑。
據上論斷，應依刑事訴訟法第273條之1第1項、第284條之1、第
299條第1項前段，毒品危害防制條例第10條第1項，刑法第11條
前段、第47條第1項，判決如主文。
本案經檢察官高宏銘到庭執行職務。
中    華    民    國    99    年    11    月    15    日
                  刑事第三庭    法  官  陳銘壎
以上正本證明與原本無異。
如不服本判決應於收受判決後10日內向本院提出上訴書狀，並應
敘述具體理由；其未敘述上訴理由者，應於上訴期間屆滿後20日
內向本院補提理由書(均須按他造當事人之人數附繕本)「切勿逕
送上級法院」。
中    華    民    國    99    年    11    月    15    日
                                書記官  楊筱惠
附錄本案論罪科刑法條全文：
毒品危害防制條例第10條第1項：
施用第一級毒品者，處6月以上5年以下有期徒刑。

司法院資訊處製作；財團法人民間司法改革基金會備份。
